---
title: "Programske skupine"
editor: visual
sidebar: programske_skupine-sidebar
---

```{r}
library(here)
source(here("R/setup_paketi.R"))
source(here("R/funkcije_num_format_reactable.R"))
source(here("R/uvoz_podatkov.R"))
source(here("R/osnovni_podatki.R"))
source(here("R/podatki_st_raz_fte_leto.R"))
source(here("R/podatki_stevilo_projektov.R"))
source(here("R/podatki_za_tabele_grafe.R"))
source(here("R/funkcije_tabele.R"))
```

# Programske skupine (ARIS) {#programske-skupine}

## UKCL vodilna ustanova

V spodnji tabeli je prikazan seznam ***ARIS raziskovalnih in infrastrukturnih programov*** (programskih skupin), ki *so v teku* in kjer je vodilna ustanova UKC Ljubljana.\

::: {.callout-note collapse="true" title=""}
#### *S klikom na posamezen stolpec se spremeni vrstni red skupin.*
:::

```{r}
#| echo: false
tbl_07 # Programske skupine
```

\**FTE = Full-time equivalent (delež zaposlitve - status 'Raziskovalec').*\
\*\**Št. org = število raziskovalnih organizacij, ki sodelujejo pri raziskovalnem programu.*

## UKCL sodelujoča organizacija

V spodnji tabeli je prikazan seznam aktivnih ARIS raziskovalnih programov, pri katerih je UKC Ljubljana sodelujoča organizacija.

```{r}
#| echo: false

tbl_08 ## Programske skupine, UKCL sodeluje
```

## Zaključeni programi

V spodnji tabeli so prikazani ARIS raziskovalni in infrastrukturni programi, ki so se izvajali v UKC Ljubljana. Prikazani so tako programi, kjer je bil UKCL vodilna ustanova, kot programi, kjer je bil UKCL sodelujoča ustanova.




```{r}
div(
  style = "max-width: 250px; margin-bottom: 15px;",
  tags$style(".control-label { font-weight: bold; font-style: italic; }"),
  filter_select(
    id = "filter_vodilna_org",
    label = "Vodilna organizacija",
    sharedData = shared_prog,
    group = ~filter_org
  )
)
```

```{r}
#| echo: false

tbl_09     ## Zaključeni programi
```