---
title: "UKC Ljubljana"
sidebar: ukcl-sidebar
page-layout: article
format:
  html:
    toc: true
    toc-location: right
    toc-title: "Na tej strani"
    toc-depth: 4
    include-after-body: reflow.html
---

```{r}
#| label: setup
#| include: false
#| warning: false
#| message: false 

source("./R/setup_paketi.R")
source("./R/funkcije_num_format_reactable.R")
source("./R/uvoz_podatkov.R")
source("./R/osnovni_podatki.R")
source("./R/podatki_st_raz_fte_leto.R")
source("./ukcl/podatki_stevilo_projektov.R")
source("./ukcl/podatki_za_tabele_grafe.R")
source("./ukcl/funkcije_tabele.R")
source("./ukcl/slika_fin_sredstva.R")
source("./ukcl/podatki_za_raz_uspesnost.R")
source("./ukcl/SLIKE_raziskovalna_uspesnost_tocke.R")
```

# Osnovni podatki

V spodnji tabeli je prikazano ***trenutno stanje registriranih raziskovalcev*** na Javni agenciji za raziskovanje in inovacijsko dejavnost Republike Slovenije (ARIS), na dan **`r format(datum_posodobitve, "%d.%b%Y")`**. Vir podatkov je [Sicris](https://cris.cobiss.net/ecris/si/sl/organization/618){target="_blank"}.

```{r}
#| echo: false

tbl_01  ## Število raziskovalcev, raz skupin in programskih skupin
```

\**FTE = Full-time equivalent (delež zaposlitve - status 'Raziskovalec').*\
\*\**ARIS projekti, ki so v teku.*

Bolj podrobni podatki o posameznem raziskovalcu so objavljeni na zavihku [Raziskovalci](raziskovalci.qmd)

## Vrednotenje in citiranost

V spodnji tabeli so prikazani osnovni rezultati bibliografskih kazalcev raziskovalne uspešnosti po metodologiji ARIS, za celoten UKC Ljubljana. Za bolj podrobne rezultate po letih in dodatne kazalnike, glej poglavje [Raziskovalna uspešnost](#ukc-uspesnost).

Poleg pregleda za celoten UKCL je možen pregled tudi po:

-   [Programskih skupinah](programske_skupine.qmd)

-   [Raziskovalnih skupinah](raziskovalne_skupine.qmd)

-   [Posameznih raziskovalcih](raziskovalci.qmd)

```{r}
#| echo: false

tbl_02  ## Število točk in citatov
```

::: {.callout-note collapse="true"}
# Legenda

A'' - izjemni dosežki\
A' - zelo kvalitetni dosežki\
$A^{1/2}$ - pomembni dosežki\
CI10 - število čistih citatov znanstvenih del v zadnjih 10 letih (2015-2025)\
CImax - najodmevnejše delo v zadnjih 10 letih (2015-2025)\
h-indeks v zadnjih 10 letih (2015-2025)
:::

***Kazalniki raziskovalne uspešnosti UKC Ljubljana, na dan: `r format(datum_posodobitve, "%d.%b%Y")`.***

```{r}
#| echo: false

tbl_03    # Osnovni kazalniki za celoten UKCL
```

\**Točke/Razisk = število točka na raziskovalca*\
\*\**Točke/FTE = število točka na število raziskovalcev po FTE*\

Za pregled rezultatov po letih glej poglavje [Raziskovalna uspešnost](#ukc-uspesnost).

## Finančna sredstva

V spodnji tabeli so prikazana pridobljena ***finančna sredstva*** pridobljena po posameznem sklopu v posameznem letu. V prvih štirih stolpcih (ARIS programi, ARIS projekti, Klinična preskušanja in Mednarodni projekti) so prikazani *zunanji viri financiranja.*

```{r}
#| echo: false

tbl_04    # Finančna sredstva po letih
```

### Finančna sredstva po letih in posameznih sklopih

```{r}
#| echo: false

html_output
```

***Podatki za 2025 še niso na voljo!***

## Raziskovalni projekti po letih

V spodnji tabeli so prikazani ***projekti, ki so bili v teku na dan 31.12.*** v posameznem letu.

```{r}
#| echo: false

tab_05 # število tekočih projektov

```

\* *Zanesljivi podatki za klinična preskušanja zdravil in medicinskih pripomočkov za pretekla leta niso na voljo.*

\*\* *Podatki za EU in mednarodne projekte so še nepopolni.*

# Raziskovalne skupine {#raziskovalne-skupine}

V spodnji tabeli so prikazane ***Raziskovalne skupine*** registrirane pri ARIS.

Za podrobnejši pregled o raziskovalnih skupinah glej: ["Raziskovalne skupine"](raziskovalne_skupine.qmd).

::: {.callout-tip collapse="true" title=""}
#### *S klikom na posamezen stolpec se spremeni vrstni red skupin.*
:::

```{r}
#| echo: false

tbl_06  # Raziskovalne skupine UKCL
```

\**FTE = Full-time equivalent (delež zaposlitve - status 'Raziskovalec').*\
\*\**Programi = ARIS raziskovalni programi, ki so v teku in je vodilna ustanova UKC Ljubljana*

# Programske skupine (ARIS) {#programske-skupine}

## UKCL vodilna ustanova

V spodnji tabeli je prikazan seznam ***ARIS raziskovalnih programov*** (programskih skupin), ki *so v teku* in kjer je vodilna ustanova UKC Ljubljana.\
Bolj podrobni rezultati o raziskovalnih programih in programskih skupinah so dostopni na zavihku [Programske skupine](programske_skupine.qmd). 

```{r}
#| echo: false

tbl_07 # Programske skupine
```

\**FTE = Full-time equivalent (delež zaposlitve - status 'Raziskovalec').*\
\*\**Št. org = število raziskovalnih organizacij, ki sodelujejo pri raziskovalnem programu.*

## UKCL sodelujoča organizacija

V spodnji tabeli je prikazan seznam aktivnih ARIS raziskovalnih programov, pri katerih je UKC Ljubljana sodelujoča organizacija.

```{r}
#| echo: false

tbl_08 ## Programske skupine, UKCL sodeluje
```

# Raziskovalna uspešnost {#ukc-uspesnost}      

Spodaj so prikazani rezultati raziskovalne uspešnosti po letih v UKCL.

## **A1 Točke**

### Upoštevane točke     

::: panel-tabset
### Točke/FTE
 
```{r}
#| echo: false
panel1_fte
```

### Točke/raziskovalec

```{r}
#| echo: false
panel1_raz
```
:::

### A''
::: panel-tabset
### A''/FTE


```{r}
#| echo: false
panel2_fte
```

### A''/raziskovalec


```{r}
#| echo: false
panel2_raz
```
:::

### A'

::: panel-tabset
### A'/FTE


```{r}
#| echo: false
panel3_fte
```

### A'/raziskovalec


```{r}
#| echo: false
panel3_raz
```
:::

### A^1/2^
::: panel-tabset
### A^1/2^/FTE

```{r}
#| echo: false
panel4_fte
```

### A^1/2^/raziskovalec

```{r}
#| echo: false
panel4_raz
```
:::
