---
title: "UKC Ljubljana"
sidebar: ukcl-sidebar
page-layout: article
format:
  html:
    toc: true
    toc-location: right
    toc-title: "Na tej strani"
    toc-depth: 4
    include-after-body: reflow.html
---

```{r}
#| label: setup
#| include: false
#| warning: false
#| message: false 

source("./R/setup_paketi.R")
source("./R/funkcije_num_format_reactable.R")
source("./R/uvoz_podatkov.R")
source("./R/osnovni_podatki.R")
source("./R/podatki_st_raz_fte_leto.R")
source("./ukcl/podatki_stevilo_projektov.R")
source("./ukcl/podatki_za_tabele_grafe.R")
source("./ukcl/funkcije_tabele.R")
source("./ukcl/slika_fin_sredstva.R")
source("./ukcl/podatki_za_raz_uspesnost.R")
source("./ukcl/funkcije_tabele_raziskovalna_uspesnost.R")
source("./ukcl/SLIKE_raziskovalna_uspesnost_tocke.R")
```

# Osnovni podatki

V spodnji tabeli je prikazano ***trenutno stanje registriranih raziskovalcev*** na Javni agenciji za raziskovanje in inovacijsko dejavnost Republike Slovenije (ARIS), na dan **`r format(datum_posodobitve, "%d.%b%Y")`**. Vir podatkov je [Sicris](https://cris.cobiss.net/ecris/si/sl/organization/618){target="_blank"}.

```{r}
#| echo: false

tbl_01  ## Število raziskovalcev, raz skupin in programskih skupin
```

\**FTE = Full-time equivalent (delež zaposlitve - status 'Raziskovalec').*\
\*\**ARIS projekti, ki so v teku.*

Bolj podrobni podatki o posameznem raziskovalcu so objavljeni na zavihku [Raziskovalci](raziskovalci.qmd)

## Vrednotenje in citiranost

V spodnji tabeli so prikazani osnovni rezultati bibliografskih kazalcev raziskovalne uspešnosti po metodologiji ARIS, za celoten UKC Ljubljana. Za bolj podrobne rezultate po letih in dodatne kazalnike, glej poglavje [Raziskovalna uspešnost](#ukc-uspesnost).

Poleg pregleda za celoten UKCL je možen pregled tudi po:

-   [Programskih skupinah](programske_skupine.qmd)

-   [Raziskovalnih skupinah](raziskovalne_skupine.qmd)

-   [Posameznih raziskovalcih](raziskovalci.qmd)

```{r}
#| echo: false

tbl_02  ## Število točk in citatov
```

::: {.callout-note collapse="false"}
# Legenda

A'' - izjemni dosežki\
A' - zelo kvalitetni dosežki\
$A^{1/2}$ - pomembni dosežki\
CI10 - število čistih citatov znanstvenih del v zadnjih 10 letih (2015-2025)\
CImax - najodmevnejše delo v zadnjih 10 letih (2015-2025)\
h-indeks v zadnjih 10 letih (2015-2025)
:::

***Kazalniki raziskovalne uspešnosti UKC Ljubljana, na dan: `r format(datum_posodobitve, "%d.%b%Y")`.***

```{r}
#| echo: false

tbl_03    # Osnovni kazalniki za celoten UKCL
```

\**Točke/Razisk = število točka na raziskovalca*\
\*\**Točke/FTE = število točka na število raziskovalcev po FTE*\

Za pregled rezultatov po letih glej poglavje [Raziskovalna uspešnost](#ukc-uspesnost).

## Finančna sredstva

V spodnji tabeli so prikazana pridobljena ***finančna sredstva*** pridobljena po posameznem sklopu v posameznem letu. V prvih štirih stolpcih (ARIS programi, ARIS projekti, Klinična preskušanja in Mednarodni projekti) so prikazani *zunanji viri financiranja.*

```{r}
#| echo: false

tbl_04    # Finančna sredstva po letih
```

### Sredstva po letih

Na spodnjih slikah so prikazana pridobljena sredstva za raziskovalno dejavnost, v milijon EUR (€).

::: {.callout-tip collapse="false"}
V zgornjem desnem kotu je meni (☰) kliknite in izberite:

-   pogled slike preko celega zaslona

-   prenos slike (različni formati)

-   prenos podatkov iz slike (csv ali xlsx)
:::

```{r}
#| echo: false

html_output
```

***Podatki za 2025 še niso na voljo!***

### Zunanja sredstva

Na spodnji sliki so na levi strani prikazana zunanja finančna sredstva, ki so bila pridobljena za raziskovalno dejavnost, v posameznem letu. Za primerjavo, so na desni strani prikazana sredstva UKC Ljubljana (terciarni projekti).

```{r}
#| echo: false

panel_financna
```

## Raziskovalni projekti po letih

V spodnji tabeli so prikazani ***projekti, ki so bili v teku na dan 31.12.*** v posameznem letu.

```{r}
#| echo: false

tbl_05 # število tekočih projektov

```

\* *Zanesljivi podatki za klinična preskušanja zdravil in medicinskih pripomočkov za pretekla leta niso na voljo.*

\*\* *Podatki za EU in mednarodne projekte so še nepopolni.*

### Število novih projektov v posameznem letu

```{r}
tbl_05_1 # število novih projektov
```

# Raziskovalne skupine {#raziskovalne-skupine}

V spodnji tabeli so prikazane ***Raziskovalne skupine*** registrirane pri ARIS.

Za podrobnejši pregled o raziskovalnih skupinah glej: ["Raziskovalne skupine"](raziskovalne_skupine.qmd).

::: {.callout-tip collapse="true" title=""}
#### *S klikom na posamezen stolpec se spremeni vrstni red skupin.*
:::

```{r}
#| echo: false
tbl_06
```

\**FTE = Full-time equivalent (delež zaposlitve - status 'Raziskovalec').*\
\*\**Programi = ARIS raziskovalni programi, ki so v teku in je vodilna ustanova UKC Ljubljana*

# Programske skupine (ARIS) {#programske-skupine}

## UKCL vodilna ustanova

V spodnji tabeli je prikazan seznam ***ARIS raziskovalnih programov*** (programskih skupin), ki *so v teku* in kjer je vodilna ustanova UKC Ljubljana.\
Bolj podrobni rezultati o raziskovalnih programih in programskih skupinah so dostopni na zavihku [Programske skupine](programske_skupine.qmd). 

```{r}
#| echo: false
tbl_07 # Programske skupine
```

\**FTE = Full-time equivalent (delež zaposlitve - status 'Raziskovalec').*\
\*\**Št. org = število raziskovalnih organizacij, ki sodelujejo pri raziskovalnem programu.*

## UKCL sodelujoča organizacija

V spodnji tabeli je prikazan seznam aktivnih ARIS raziskovalnih programov, pri katerih je UKC Ljubljana sodelujoča organizacija.

```{r}
#| echo: false

tbl_08 ## Programske skupine, UKCL sodeluje
```

# Raziskovalna uspešnost {#ukc-uspesnost}

V tem delu so predstavljeni rezultati raziskovalne uspešnosti UKC Ljubljana kot celote. Vir podatkov je spletna platforma Sicris (za bolj podrobne informacije o virih podatkov glej: ["Viri podatkov"](viri_podatkov.qmd)

Prikazani so rezultati za **A1 objave (pridobljene točke) in citiranost po letih**.\
Pri rezultatih [**A1 objav**](#a1-tocke) so prikazane točke za:

-   [Skupno število upoštevanih točk](#tocke);

-   [A'' – izjemni dosežki](#izjemni-dosezki);

-   [A' – zelo kvalitetni dosežki](#kvalitetni-dosezki);

-   [A ½ - pomembni dosežki](#pomembni-dosezki).

Pri rezultatih o [**Citiranosti**](#citiranost) je prikazano:

-   CI10 - število čistih citatov znanstvenih del v zadnjih 10 letih;

-   CImax - najodmevnejše delo v zadnjih 10 letih;

-   h-indeks v zadnjih 10 letih.

Poleg prikaza skupnega števila točk, so izračunani tudi kazalniki uspešnosti, ki kažejo dosežke (število točk oz. citatov) glede na FTE (full time eqvivalent = delež zaposlitve za raziskovalno dejavnost) in glede na skupno število raziskovalcev (število zaposlenih, ki so pri ARIS-u registrirani kot raziskovalci).

Za podrobnejši opis metodologije izračuna kazalnikov glej (["Izračuni kazalnikov"](izracuni_kazalnikov.qmd)).

\
Raziskovalna uspešnost je predstavljena na dva načina:

1.  Skupno število točk/citatov v [**petletnem obdobju**](#petletno-obdobje) (npr. pri rezultatu za 2025 je prikazano število pridobljenih točk v *obdobju od 01.01.2021 do 31.12.2025*).

2.  Število točk pridobljenih v [**posameznem letu**](#posamezno-leto) (npr. pri rezultatu za 2025 je prikazano število pridobljenih točk v *obdobju od 01.01.2025 do 31.12.2025*).

## [V obdobju]{.underline} {#petletno-obdobje}

V tem delu so prikazani rezultati zbranih točk in citatov v **petletnih obdobjih**.

Primer: Rezultat za leto 2025 je seštevek točk, ki jih je UKCL pridobil v obdobju od 2021-2025.

***Citati so šteti za preteklih 10 let** (skladno z metodologijo na sicris-u)*

::: callout-warning
## Metodološka opomba

Podatki o številu raziskovalcev in FTE za leta od 2019 - 2022 niso na voljo, zato je za izračun uporabljen podatek iz leta 2023.
:::

### *A1 Točke* {#a1-tocke}

#### Upoštevane točke {#tocke}

V spodnji tabeli je prikazano ***število upoštevanih točk*** v posameznem ***petletnem obdobju.***

```{r}
izpis_tab_razUsp_obd(up_tocke_obd)  ## Izpis tabele vse upoštevane točke
```

<br>

Spodaj so zgornji rezultati prikazeni še grafično, na ločenih zavihkih: FTE / Raziskovalec.

::: panel-tabset
#### Točke/FTE

```{r}
#| echo: false
panel1_fte
```

#### Točke/raziskovalec

```{r}
#| echo: false
panel1_raz
```
:::

#### A'' {#izjemni-dosezki}

V spodnji tabeli je prikazano število upoštevanih točk za ***izjemne dosežke - A''*** v posameznem ***petletnem obdobju.***

```{r}
izpis_tab_razUsp_obd(a2_obd)  ## Izpis tabele A'' točke
```

<br>

Spodaj so zgornji rezultati prikazeni še grafično, na ločenih zavihkih: FTE / Raziskovalec.

::: panel-tabset
#### A''/FTE

```{r}
#| echo: false

panel2_fte
```

#### A''/raziskovalec

```{r}
#| echo: false

panel2_raz
```
:::

#### A' {#kvalitetni-dosezki}

V spodnji tabeli je prikazano število upoštevanih točk za ***zelo kvalitetne dosežke - A'*** v posameznem ***petletnem obdobju.***

```{r}
izpis_tab_razUsp_obd(a1_obd)  ## Izpis tabele A' točke
```

<br>

Spodaj so zgornji rezultati prikazeni še grafično, na ločenih zavihkih: FTE / Raziskovalec.

::: panel-tabset
#### A'/FTE

```{r}
#| echo: false
panel3_fte
```

#### A'/raziskovalec

```{r}
#| echo: false
panel3_raz
```
:::

#### A^1/2^ {#pomembni-dosezki}

V spodnji tabeli je prikazano število upoštevanih točk za ***pomembne dosežke - A^1/2^\`*** v posameznem ***petletnem obdobju.***

```{r}
izpis_tab_razUsp_obd(a1_2_obd)  ## Izpis tabele A1/2 točke
```

<br>

Spodaj so zgornji rezultati prikazeni še grafično, na ločenih zavihkih: FTE / Raziskovalec.

::: panel-tabset
#### A^1/2^/FTE

```{r}
#| echo: false
panel4_fte
```

#### A^1/2^/raziskovalec

```{r}
#| echo: false
panel4_raz
```
:::

### *Citiranost* {#citiranost}

V tem delu so rezultati o citiranosti del, ki so jih objavili zaposleni v UKC Ljubljana. Prikazani so rezultati za:

-   [CI10](#CI10) - število čistih citatov znanstvenih del v zadnjih 10 letih;

-   [CImax](#CImax) - najodmevnejše delo v zadnjih 10 letih;

-   [h-indeks](#h-indeks) v zadnjih 10 letih.

Poleg prikaza skupnega števila citatov, so izračunani tudi kazalniki uspešnosti, ki kažejo dosežke (število citatov oz. h-indeks) glede na FTE (full time eqvivalent = delež zaposlitve za raziskovalno dejavnost) in glede na skupno število raziskovalcev (število zaposlenih, ki so pri ARIS-u registrirani kot raziskovalci).

Za podrobnejši opis metodologije izračuna kazalnikov glej (["Izračuni kazalnikov"](izracuni_kazalnikov.qmd)).

<br> 

::: {.callout-warning collapse="false"}
## Metodološka opomba

Podatki o številu raziskovalcev in FTE za leta od 2019 - 2022 niso na voljo, zato je za izračun uporabljen podatek iz leta 2023.
:::


#### Čisti citati {#CI10}                      
       
       
V spodnji tabeli je prikazano število ***čistih citatov*** v posameznem ***desetletnem obdobju.***              

```{r}
izpis_tab_razUsp_obd(ci10)
```

<br>

Spodaj so zgornji rezultati prikazeni še grafično, na ločenih zavihkih: FTE / Raziskovalec.

::: panel-tabset
#### CI10/FTE

```{r}
#| echo: false
panel1_fte_cit
```

#### CI10/raziskovalec

```{r}
#| echo: false
panel1_raz_cit
```
:::

#### Najodmevnejše delo in H-indeks {#CImax}                 
    
    
V spodnji tabeli je prikazano število ***čistih citatov najodmevnejšega dela ter H-indeks*** v posameznem ***desetletnem obdobju.***      

```{r}
izpis_tab_razUsp_obd(cimax_hind)
```

<br>

Spodaj so zgornji rezultati prikazeni še grafično.


#### CImax/H-indeks

```{r}
#| echo: false
panel_citati_hindeks
```





## [V letu]{.underline} {#posamezno-leto}

### *A1 Točke*

#### Upoštevane točke
