---
title: "Programske skupine"
editor: visual
---

```{r}
library(here)
source(here("R/setup_paketi.R"))
source(here("R/funkcije_num_format_reactable.R"))
source(here("R/uvoz_podatkov.R"))
source(here("R/osnovni_podatki.R"))
source(here("R/podatki_st_raz_fte_leto.R"))
source(here("R/podatki_stevilo_projektov.R"))
source(here("R/podatki_za_tabele_grafe.R"))
source(here("R/funkcije_tabele.R"))
source(here("prog_skupine/podatki_raz_usp_prog.R"))
source(here("prog_skupine/funkcija_kazalnik_tocke-citati_SLIKA.R"))
source(here("prog_skupine/funkcija_kazalnik_tocke-citati_TABELA.R"))
```

# Citiranost

Spodaj so prikazani rezultati o citiranosti za posamezno programsko skupino, kjer je aktiven raziskovalni ali infrastrukturni ARIS program. Vir podatkov je [Sicris](https://cris.cobiss.net/ecris/si/sl/organization/618){target="_blank"} (več o virih podatkov je objavljeno ["Viri podatkov"](viri_podatkov.qmd)).

Prikazani so programi, kjer je ***UKC Ljubljana vodilna organizacija*** (modri stolpiči) in programi, kjer je ***UKC Ljubljana sodelujoča organizacija*** (sivi stolpiči).

Prikazani so rezultati za ***citiranost [v preteklih 10 letih]{.underline}***:

-   [CI10 - število čistih citatov znanstvenih del v preteklih 10 letih (2015-2025)](#ci_prog);

-   [CImax - najodmevnejše delo v preteklih 10 letih (2015-2025)](#ci_max_prog);

-   [h-indeks v preteklih 10 letih (2015-2025)](#h_ind_prog).

Pri številu čistih citatov, so izračunani tudi kazalniki uspešnosti:

-   število citatov na FTE (full time eqvivalent = delež zaposlitve za raziskovalno dejavnost) in

-   število citatov na skupno število raziskovalcev (število zaposlenih, ki so pri ARIS-u registrirani kot raziskovalci).

Za podrobnejši opis metodologije izračuna kazalnikov glej (["Izračuni kazalnikov"](izracuni_kazalnikov.qmd)).


## CI10     

_**CI10 - število čistih citatov znanstvenih del v preteklih 10 letih (2015-2025).**_


:::::: panel-tabset
### Citati/FTE

::: {.callout-note collapse="true"}
##### Opomba glede grafov (klik)

-   Modro: UKC vodilna organizacija \| Sivo: UKCL sodelujoča organizacija
-   Intenziteta barve odraža velikost skupine (FTE: temnejša -\> več FTE)
-   V zgornjem desnem kotu je meni (☰) kliknite in izberite: (pogled preko celega zaslona; prenos slike; prenos podatkov)
-   S postavitvijo kurzorja na posamezen stolpec se izpišejo rezultati za izbrani program
:::

```{r}
# Uporaba:
graf_panel_programi(
  podatki = ci10_prog,
  kazalnik = "kaz_fte",
  naslov_levi = "Citati/FTE",
  naslov_ukc = "UKCL vodilna organizacija",
  naslov_zunanji = "UKCL sodelujoča organizacija",
  vir_podatkov = "ci10_prog"
)
```

### Točke/raziskovalec

::: {.callout-note collapse="true"}
##### Opomba glede grafov (klik)

-   Modro: UKC vodilna organizacija \| Sivo: UKCL sodelujoča organizacija
-   Intenziteta barve odraža velikost skupine (FTE: temnejša -\> več FTE)
-   V zgornjem desnem kotu je meni (☰) kliknite in izberite: (pogled preko celega zaslona; prenos slike; prenos podatkov)
-   S postavitvijo kurzorja na posamezen stolpec se izpišejo rezultati za izbrani program
:::

```{r}
# Uporaba:
graf_panel_programi(
  podatki = ci10_prog,
  kazalnik = "kaz_raz",
  naslov_levi = "Citati/Raziskovalec",
  naslov_ukc = "UKCL vodilna organizacija",
  naslov_zunanji = "UKCL sodelujoča organizacija",
  vir_podatkov = "ci10_prog"
)
```

### Tabela s podatki

::: {.callout-note collapse="true" title=""}
#### *S klikom na posamezen stolpec se spremeni vrstni red skupin.*
:::

```{r}
#| column: page

izpis_tab_prog_us(ci10_prog, kaj = "Čisti citati", kaz1 = "Citati/FTE", kaz2 = "Citati/raz")
```
::::::

## CImax in H-indeks

_**Najodmevnejše delo (najbolj citirano) in h-indeks v preteklih 10 letih (2015-2025).**_         

:::::: panel-tabset
### Najodmevnejše delo

::: {.callout-note collapse="true"}
##### Opomba glede grafov (klik)

-   Modro: UKC vodilna organizacija \| Sivo: UKCL sodelujoča organizacija
-   Intenziteta barve odraža velikost skupine (FTE: temnejša -\> več FTE)
-   V zgornjem desnem kotu je meni (☰) kliknite in izberite: (pogled preko celega zaslona; prenos slike; prenos podatkov)
-   S postavitvijo kurzorja na posamezen stolpec se izpišejo rezultati za izbrani program
:::

```{r}
# Uporaba:
graf_panel_programi(
  podatki = cit_prog,
  kazalnik = "cimax",
  naslov_levi = "Najodmevnejše delo",
  naslov_ukc = "UKCL vodilna organizacija",
  naslov_zunanji = "UKCL sodelujoča organizacija",
  vir_podatkov = "cit_prog"
)
```

### H-indeks

::: {.callout-note collapse="true"}
##### Opomba glede grafov (klik)

-   Modro: UKC vodilna organizacija \| Sivo: UKCL sodelujoča organizacija
-   Intenziteta barve odraža velikost skupine (FTE: temnejša -\> več FTE)
-   V zgornjem desnem kotu je meni (☰) kliknite in izberite: (pogled preko celega zaslona; prenos slike; prenos podatkov)
-   S postavitvijo kurzorja na posamezen stolpec se izpišejo rezultati za izbrani program
:::

```{r}
# Uporaba:
graf_panel_programi(
  podatki = cit_prog,
  kazalnik = "hIndex",
  naslov_levi = "H-indeks",
  naslov_ukc = "UKCL vodilna organizacija",
  naslov_zunanji = "UKCL sodelujoča organizacija",
  vir_podatkov = "cit_prog"
)
```

### Tabela s podatki

::: {.callout-note collapse="true" title=""}
#### *S klikom na posamezen stolpec se spremeni vrstni red skupin.*
:::

```{r}
#| column: page

tabela_citati_programi(cit_prog)
```
::::::

