---
title: "Programske skupine"
editor: visual
---

```{r}
library(here)
source(here("R/setup_paketi.R"))
source(here("R/funkcije_num_format_reactable.R"))
source(here("R/uvoz_podatkov.R"))
source(here("R/osnovni_podatki.R"))
source(here("R/podatki_st_raz_fte_leto.R"))
source(here("R/podatki_stevilo_projektov.R"))
source(here("R/podatki_za_tabele_grafe.R"))
source(here("R/funkcije_tabele.R"))
source(here("prog_skupine/podatki_raz_usp_prog.R"))
source(here("prog_skupine/funkcija_kazalnik_tocke_SLIKA.R"))
source(here("prog_skupine/funkcija_kazalnik_tocke_TABELA.R"))
```

# Raziskovalna uspešnost

Spodaj so prikazani rezultati za posamezno programsko skupino, kjer je aktiven raziskovalni ali infrastrukturni ARIS program. Vir podatkov je [Sicris](https://cris.cobiss.net/ecris/si/sl/organization/618){target="_blank"} (več o virih podatkov je objavljeno ["Viri podatkov"](viri_podatkov.qmd)).

Prikazani so programi, kjer je ***UKC Ljubljana vodilna organizacija*** (modri stolpiči) in programi, kjer je ***UKC Ljubljana sodelujoča organizacija*** (sivi stolpiči).

Prikazani so rezultati za ***A1 objave*** (pridobljene točke).

Pri rezultatih A1 objav so prikazane točke za:

-   [Skupno število upoštevanih točk](#up_tocke_prog);

-   [A'' – izjemni dosežki](#izj_dos_prog);

-   [A' – zelo kvalitetni dosežki](#kval_dos_prog);

-   [A ½ - pomembni dosežki](#pom_dos_prog).

Poleg prikaza skupnega števila točk, so izračunani tudi kazalniki uspešnosti:

-   število točk na FTE (full time eqvivalent = delež zaposlitve za raziskovalno dejavnost) in

-   število točk na skupno število raziskovalcev (število zaposlenih, ki so pri ARIS-u registrirani kot raziskovalci).

Za podrobnejši opis metodologije izračuna kazalnikov glej ("Izračuni kazalnikov").

::: callout-note
## Zadnja posodobitev podatkov iz Sicris-a; **`r format(datum_posodobitve, "%d.%b%Y")`**
:::


## Upoštevane točke {#up_tocke_prog}

:::::: panel-tabset
### Točke/FTE

::: {.callout-note collapse="true"}
##### Opomba glede grafov (klik)

-   Modro: UKC vodilna organizacija \| Sivo: UKCL sodelujoča organizacija
-   Intenziteta barve odraža velikost skupine (FTE: temnejša -\> več FTE)
-   V zgornjem desnem kotu je meni (☰) kliknite in izberite: (pogled preko celega zaslona; prenos slike; prenos podatkov)
-   S postavitvijo kurzorja na posamezen stolpec se izpišejo rezultati za izbrani program
:::

```{r}
# Uporaba:
graf_panel_programi(
  podatki = up_tocke,
  kazalnik = "kaz_fte",
  naslov_levi = "Upoštevane točke/FTE",
  naslov_ukc = "UKCL vodilna organizacija",
  naslov_zunanji = "UKCL sodelujoča organizacija"
)
```

### Točke/raziskovalec

::: {.callout-note collapse="true"}
##### Opomba glede grafov (klik)

-   Modro: UKC vodilna organizacija \| Sivo: UKCL sodelujoča organizacija
-   Intenziteta barve odraža velikost skupine (FTE: temnejša -\> več FTE)
-   V zgornjem desnem kotu je meni (☰) kliknite in izberite: (pogled preko celega zaslona; prenos slike; prenos podatkov)
-   S postavitvijo kurzorja na posamezen stolpec se izpišejo rezultati za izbrani program
:::

```{r}
# Uporaba:
graf_panel_programi(
  podatki = up_tocke,
  kazalnik = "kaz_raz",
  naslov_levi = "Upoštevane točke/Raziskovalec",
  naslov_ukc = "UKCL vodilna organizacija",
  naslov_zunanji = "UKCL sodelujoča organizacija"
)
```

### Tabela s podatki

::: {.callout-note collapse="true" title=""}
#### *S klikom na posamezen stolpec se spremeni vrstni red skupin.*
:::

```{r}
#| column: page

izpis_tab_prog_us(up_tocke)
```
::::::



## A'' {#izj_dos_prog}

:::::: panel-tabset
### Točke/FTE

::: {.callout-note collapse="true"}
##### Opomba glede grafov (klik)

-   Modro: UKC vodilna organizacija \| Sivo: UKCL sodelujoča organizacija
-   Intenziteta barve odraža velikost skupine (FTE: temnejša -\> več FTE)
-   V zgornjem desnem kotu je meni (☰) kliknite in izberite: (pogled preko celega zaslona; prenos slike; prenos podatkov)
-   S postavitvijo kurzorja na posamezen stolpec se izpišejo rezultati za izbrani program
:::

```{r}
# Uporaba:
graf_panel_programi(
  podatki = aII_prog,
  kazalnik = "kaz_fte",
  naslov_levi = "A'' - izjemni dosežki/FTE",
  naslov_ukc = "UKCL vodilna organizacija",
  naslov_zunanji = "UKCL sodelujoča organizacija"
)
```

### Točke/raziskovalec

::: {.callout-note collapse="true"}
##### Opomba glede grafov (klik)

-   Modro: UKC vodilna organizacija \| Sivo: UKCL sodelujoča organizacija
-   Intenziteta barve odraža velikost skupine (FTE: temnejša -\> več FTE)
-   V zgornjem desnem kotu je meni (☰) kliknite in izberite: (pogled preko celega zaslona; prenos slike; prenos podatkov)
-   S postavitvijo kurzorja na posamezen stolpec se izpišejo rezultati za izbrani program
:::

```{r}
# Uporaba:
graf_panel_programi(
  podatki = aII_prog,
  kazalnik = "kaz_raz",
  naslov_levi = "A'' - izjemni dosežki/Raziskovalec",
  naslov_ukc = "UKCL vodilna organizacija",
  naslov_zunanji = "UKCL sodelujoča organizacija"
)
```

### Tabela s podatki

::: {.callout-note collapse="true" title=""}
#### *S klikom na posamezen stolpec se spremeni vrstni red skupin.*
:::

```{r}
#| column: page

izpis_tab_prog_us(aII_prog, kaj = "A'' - izjemni dosežki")
```
::::::


## A' {#kval_dos_prog}

:::::: panel-tabset
### Točke/FTE

::: {.callout-note collapse="true"}
##### Opomba glede grafov (klik)

-   Modro: UKC vodilna organizacija \| Sivo: UKCL sodelujoča organizacija
-   Intenziteta barve odraža velikost skupine (FTE: temnejša -\> več FTE)
-   V zgornjem desnem kotu je meni (☰) kliknite in izberite: (pogled preko celega zaslona; prenos slike; prenos podatkov)
-   S postavitvijo kurzorja na posamezen stolpec se izpišejo rezultati za izbrani program
:::

```{r}
# Uporaba:
graf_panel_programi(
  podatki = aI_prog,
  kazalnik = "kaz_fte",
  naslov_levi = "A' - zelo kvalitetni dosežki/FTE",
  naslov_ukc = "UKCL vodilna organizacija",
  naslov_zunanji = "UKCL sodelujoča organizacija"
)
```

### Točke/raziskovalec

::: {.callout-note collapse="true"}
##### Opomba glede grafov (klik)

-   Modro: UKC vodilna organizacija \| Sivo: UKCL sodelujoča organizacija
-   Intenziteta barve odraža velikost skupine (FTE: temnejša -\> več FTE)
-   V zgornjem desnem kotu je meni (☰) kliknite in izberite: (pogled preko celega zaslona; prenos slike; prenos podatkov)
-   S postavitvijo kurzorja na posamezen stolpec se izpišejo rezultati za izbrani program
:::

```{r}
# Uporaba:
graf_panel_programi(
  podatki = aI_prog,
  kazalnik = "kaz_raz",
  naslov_levi = "A' - zelo kvalitetni dosežki/Raziskovalec",
  naslov_ukc = "UKCL vodilna organizacija",
  naslov_zunanji = "UKCL sodelujoča organizacija"
)
```

### Tabela s podatki

::: {.callout-note collapse="true" title=""}
#### *S klikom na posamezen stolpec se spremeni vrstni red skupin.*
:::

```{r}
#| column: page

izpis_tab_prog_us(aI_prog, kaj = "A' - zelo kvalitetni dosežki")
```
::::::


## A^1/2^ {#pom_dos_prog}

:::::: panel-tabset
### Točke/FTE

::: {.callout-note collapse="true"}
##### Opomba glede grafov (klik)

-   Modro: UKC vodilna organizacija \| Sivo: UKCL sodelujoča organizacija
-   Intenziteta barve odraža velikost skupine (FTE: temnejša -\> več FTE)
-   V zgornjem desnem kotu je meni (☰) kliknite in izberite: (pogled preko celega zaslona; prenos slike; prenos podatkov)
-   S postavitvijo kurzorja na posamezen stolpec se izpišejo rezultati za izbrani program
:::

```{r}
# Uporaba:
graf_panel_programi(
  podatki = a12_prog,
  kazalnik = "kaz_fte",
  naslov_levi = "A1/2 - pomembni dosežki/FTE",
  naslov_ukc = "UKCL vodilna organizacija",
  naslov_zunanji = "UKCL sodelujoča organizacija"
)
```

### Točke/raziskovalec

::: {.callout-note collapse="true"}
##### Opomba glede grafov (klik)

-   Modro: UKC vodilna organizacija \| Sivo: UKCL sodelujoča organizacija
-   Intenziteta barve odraža velikost skupine (FTE: temnejša -\> več FTE)
-   V zgornjem desnem kotu je meni (☰) kliknite in izberite: (pogled preko celega zaslona; prenos slike; prenos podatkov)
-   S postavitvijo kurzorja na posamezen stolpec se izpišejo rezultati za izbrani program
:::

```{r}
# Uporaba:
graf_panel_programi(
  podatki = a12_prog,
  kazalnik = "kaz_raz",
  naslov_levi = "A1/2 - pomembni dosežki/Raziskovalec",
  naslov_ukc = "UKCL vodilna organizacija",
  naslov_zunanji = "UKCL sodelujoča organizacija"
)
```

### Tabela s podatki

::: {.callout-note collapse="true" title=""}
#### *S klikom na posamezen stolpec se spremeni vrstni red skupin.*
:::

```{r}
#| column: page

izpis_tab_prog_us(a12_prog, kaj = "A1/2 - pomembni dosežki")
```
::::::