---
title: "Programske skupine"
editor: visual
---


```{r}
library(here)
source(here("R/setup_paketi.R"))
source(here("R/funkcije_num_format_reactable.R"))
source(here("R/uvoz_podatkov.R"))
source(here("R/osnovni_podatki.R"))
source(here("R/podatki_st_raz_fte_leto.R"))
source(here("ukcl/podatki_stevilo_projektov.R"))
source(here("ukcl/podatki_za_tabele_grafe.R"))
source(here("ukcl/funkcije_tabele.R"))
```


# Programske skupine (ARIS) {#programske-skupine}

## UKCL vodilna ustanova

V spodnji tabeli je prikazan seznam ***ARIS raziskovalnih programov*** (programskih skupin), ki *so v teku* in kjer je vodilna ustanova UKC Ljubljana.\
Bolj podrobni rezultati o raziskovalnih programih in programskih skupinah so dostopni na zavihku [Programske skupine](../programske_skupine.qmd).   

::: {.callout-tip collapse="true" title=""}
#### *S klikom na posamezen stolpec se spremeni vrstni red skupin.*
::: 


```{r}
#| echo: false
tbl_07 # Programske skupine
```

\**FTE = Full-time equivalent (delež zaposlitve - status 'Raziskovalec').*\
\*\**Št. org = število raziskovalnih organizacij, ki sodelujejo pri raziskovalnem programu.*

## UKCL sodelujoča organizacija

V spodnji tabeli je prikazan seznam aktivnih ARIS raziskovalnih programov, pri katerih je UKC Ljubljana sodelujoča organizacija.

```{r}
#| echo: false

tbl_08 ## Programske skupine, UKCL sodeluje
```
